# 请教陈版，自行搬迁费用的处理

提问人：Manson_Luci 时间：2018-03-17 15:47:31
公司自行搬迁的相关费用，包括原设备的拆卸、安装等，不涉及任何补偿，相关费用也不符合资本化条件。则该自行搬迁费用是应计入营业外支出还是管理费用更合适？怎么考虑更好？

回答人：chenyiwei
如果企业的自行搬迁构成了或有事项准则所指的“企业重组”（详见《讲解 2010 》P210～ 211 ），则按企业重组义务的规定处理。其他情形则再发生时入账。个人倾向于将此类相关费用计入管理费用处理，因为搬迁本身也是管理层作出的决策。

提问人：风格的话 时间：2018-03-17 17:56:31
陈版主 如果是应为房屋主体属于违建，且得不到政府补助发生的搬迁费用，是否计入营业外支出更合理

回答人：chenyiwei
可以这样理解。